【裁判字號】    95,訴,798
【裁判日期】    951222
【裁判案由】    違反毒品危害防制條例
【裁判全文】
臺灣雲林地方法院刑事判決               95年度訴字第798號
公  訴  人  臺灣雲林地方法院檢察署檢察官
被      告  乙○○
                    （現另案羈押於臺灣雲林看守所）
上列被告因違反毒品危害防制條例案件，經檢察官提起公訴（95
年度毒偵字第1346、1512號），本院合議庭裁定由受命法官獨任
依簡式審判程序審理，判決如下：
    主  文
乙○○施用第一級毒品，累犯，處有期徒刑拾月；又施用第二級
毒品，累犯，處有期徒刑陸月。應執行有期徒刑壹年貳月。
    事  實
一、乙○○前因施用第一級毒品案件，先後二次經觀察、勒戒，
    均認無施用繼續毒品之傾向，經臺灣雲林地方法院檢察署檢
    察官各於民國91年4 月10日、91年11月27日，以91年度毒偵
    字第278 號、91年度毒偵緝字第109 號為不起訴處分確定。
    另於92年間，因施用第一級毒品案件，經法院裁定強制戒治
    ，於92年11月25日停止戒治付保護管束出所，因毒品危害防
    制條例修正，於93年1 月9 日報結；刑事責任部分，經臺灣
    雲林地方法院檢察署檢察官以92年度毒偵字第379 號、92年
    度偵字第1087號提起公訴，由本院以92年度訴字第343 號判
    處有期徒刑九月，於同年8 月11日確定在案，甫於93年12月
    30日縮段刑期執行完畢。詎仍不知悔改，於觀察、勒戒執行
    完畢釋放後，五年內復基於施用第一級毒品之犯意，於95年
    7 月28日採尿前回溯72小時內某時起，至同年8 月25日採尿
    前回溯72小時內某時止，在雲林縣臺西鄉○○村○○路77號
    友人住處等地，以將海洛因摻入香菸內點燃吸食之方式，接
    續施用第一級毒品海洛因多次。另基於施用第二級毒品之犯
    意，於95年7 月28日採尿前回溯96小時內某時起，至同年8
    月25日採尿前回溯96小時內某時止，在雲林縣臺西鄉○○村
    ○○路77號友人住處等地，將甲基安非他命置於玻璃球內，
    用火烤燒吸食其煙之方式，接續施用第二級毒品甲基安非他
    命多次。嗣於(一)95年7 月28日13時許，為警在苗栗縣苗栗市
    水源里陽明山莊口旁查獲，於同日採集尿液送驗，檢出「嗎
    啡、甲基安非他命陽性」反應；(二)同年8 月25日8 時10分許
    ，為警持搜索票在殷輝武位於雲林縣臺西鄉○○村○○路77
    號住處查獲，於同日採集尿液送驗，檢出「嗎啡、甲基安非
    他命陽性」反應，始悉上情。
二、案經苗栗縣警察局移送及雲林縣警察局北港分局報請臺灣雲
    林地方法院檢察署檢察官偵查起訴。
    理  由
一、上揭事實，業經被告乙○○坦白承認，並有檢驗呈「嗎啡陽
    性、甲基安非他命陽性」之中山醫學大學附設醫院檢驗科藥
    物檢測中心鑑驗書及詮昕科技股份有限公司濫用藥物尿液檢
    驗報告各一紙在卷可稽，足認被告自白與事實相符，應可採
    信。又其前因施用毒品案件，先後二次經觀察、勒戒，均認
    無施用繼續毒品之傾向，經檢察官各為不起訴處分確定。另
    於92年間，因施用毒品案件，經法院裁定強制戒治，因毒品
    危害防制條例修正，於93年1 月9 日報結等情，有不起訴處
    分書及臺灣高等法院被告前案紀錄表在卷可參。本件事證明
    確，被告犯行，堪以認定。
二、核被告所為，係犯毒品危害防制條例第10條第1 項之施用第
    一級及同條第2 項之施用第二級毒品罪。被告持有第一、二
    級毒品進而施用，其持有之低度行為，為施用之高度行為吸
    收，不另論罪。又按接續犯乃為行為人主觀上出於一個犯罪
    決意，但該行為分前後數舉動接續進行，且各舉動間，在時
    間、空間上有密切關係者而言，縱然依修正後刑法之立法理
    由，鼓勵發展接續犯之概念，仍應以先後數舉動均係侵害同
    一法益者為限，始可認定為接續犯。例如同一人先後多次施
    用同一種毒品（臺灣高等法院暨所屬法院因應新修正刑法施
    行座談會彙編法律提案第15號、第17號審查意見參照）。被
    告多次施用第一、二級毒品海洛因及甲基安非他命行為，係
    基於同一犯意下之接續多次行為，各侵害一個法益，為接續
    犯，均屬單純一罪，附予敘明。又被告有如事實欄所載之前
    案紀錄，有臺灣高等法院被告前案紀錄表在卷可稽。茲被告
    受徒刑之執行完畢，5 年以內故意再犯有期徒刑以上之罪，
    為累犯，應依刑法第47條第1 項規定，加重其刑。其所犯施
    用第一級毒品及施用第二級毒品二罪間，犯意各別，行為互
    殊，應分論併罰。爰審酌被告前因施用毒品案件，經觀察、
    勒戒及執行有期徒刑，仍未戒絕，繼續施用毒品海洛因，顯
    見其一再沈溺於毒品，不能自拔，及犯後坦承犯行等一切情
    狀，量處如主文所示之刑，併定其應執行之刑。
據上論斷，應依刑事訴訟法第273 條之1 第1 項、第284 條之1
、第299 條第1 項前段，毒品危害防制條例第10條第1 項、第2
項，刑法第11條前段、第47條第1 項、第51條第5 款，判決如主
文。
本案經檢察官甲○○到庭執行職務
中    華    民    國    95    年    12    月    22    日
                  刑事第二庭    法  官  柯志民
以上正本證明與原本無異。
如不服本判決，應於判決送達後10日內，向本院提出上訴狀。
中    華    民    國    95    年    12    月    25    日
                                書記官  魏輝碩
論罪之法條全文：
毒品危害防制條例第十條
施用第一級毒品者，處六月以上五年以下有期徒刑。
施用第二級毒品者，處三年以下有期徒刑。


司法院資訊處製作；財團法人民間司法改革基金會備份。
